最高法院刑事判決                              八十八年度台上字第六九○九號
    上  訴  人  甲○○
    選任辯護人  柯士斌律師
右上訴人因違反槍砲彈藥刀械管制條例等罪案件，不服台灣高等法院中華民國八十六
年十月九日第二審判決（八十六年度上訴字第三八九七號，起訴案號：台灣宜蘭地方
法院檢察署八十六年度偵字第五○六號），提起上訴，本院判決如左：
    主  文
原判決關於甲○○未經許可寄藏手槍部分撤銷，發回台灣高等法院。
其他上訴駁回。
    理  由
一未經許可寄藏手槍部分：
本件原判決認定上訴人甲○○於民國八十二年六、七月間，在宜蘭縣礁溪鄉○○路十
六號其住處，受友人盧朝榮（於八十二年十月二十三日死亡）之託，代為保管半自動
手槍一把及制式子彈二發，而未經許可寄藏在其住處內。嗣上訴人與陳振益（業經判
刑確定）於八十五年十二月二十六日晚上十一時許，攜帶上開槍、彈，至宜蘭縣頭城
鎮○○路一號附近林森鎮所經營養魚寮，擊發其中子彈一發，向林森鎮恐嚇取財未遂
。上訴人為掩蓋犯行，乃將手槍、子彈藏於宜蘭縣礁溪鄉龍泉橋下。旋於八十六年一
月十日下午二時許，向警方投案，並帶同警方起出前揭手槍一把及子彈一發等情。因
而維持第一審論處上訴人未經許可寄藏手槍（累犯）罪刑之判決，駁回上訴人在第二
審之上訴。固非無見。
惟按犯修正前槍彈藥刀械管制條例第七條、第十一條之罪自首，並報繳其持有之槍
、彈者，減輕或免除其刑；又犯上開法條之罪，於偵查或審判中自白，並供述槍、彈
之來源及去向，因而查獲者，減輕或免除其刑，修正前槍彈藥刀械管制條例第十三
條之二第一項、第三項分別規定甚明。查上訴人主張其係向警方自首，並報繳其所寄
藏之上開槍、彈（見第一審卷第四三頁）。復查卷附之宜蘭縣警察局礁溪分局偵破本
件犯罪事實一欄表內記載：上訴人於八十六年一月十日十四時，向警方報案，自白有
關手槍置於礁溪鄉龍泉橋下，經警方於該橋下起獲該手槍，始依法偵辦等情（見偵查
卷第二頁）。並有上訴人於八十六年一月十日十四時之報案紀錄附於警訊卷可稽。而
上訴人於警訊時亦供稱：伊於八十六年一月十日十四時，向警方報案，供述上開手槍
置於礁溪鄉龍泉橋下，經警方於該橋下起獲該手槍。該手槍係盧朝榮於八十二年間，
寄放於伊處等情。由上所述，上訴人是否合乎修正前槍彈藥刀械管制條例第十三條
之二第一項或第三項所規定應減輕或免除其刑之情形，實有深入調查審究之必要。乃
原審就之恝置不論，自有調查未盡之違誤。上訴人上訴意旨指摘原判決關於此部分不
當，非無理由，應認有發回更審之原因。又槍砲彈藥刀械管制條例已於八十六年十一
月二十四日修正公布，在同月二十六日生效，對於未經許可寄藏手槍罪及未經許可寄
藏彈藥罪，有新舊法比較之問題，案經發回，併應注意及此，附此明。至上訴人未
經許可寄藏彈藥部分因與未經許可寄藏手槍部分，有審判不可分之關係，自應一併發
回。
二恐嚇取財未遂部分：
按刑事訴訟法第三百七十六條所列各罪之案件，經第二審判決者，不得上訴於第三審
法院，法有明文。本件上訴人恐嚇取財未遂部分，原審係依刑法第三百四十六條第三
項、第一項論處罪刑，核屬刑事訴訟法第三百七十六條第六款之案件。依首開說明，
既經第二審判決，自不得上訴於第三審法院，上訴人竟復就之提起上訴，顯為法所不
許。其上訴為不合法，應予駁回。
據上論結，應依刑事訴訟法第三百九十五條前段、第三百九十七條、第四百零一條，
判決如主文。
中      華      民      國    八十八    年     十二     月      二      日
                              最高法院刑事第八庭
                                  審判長法官  吳  雄  銘
                                        法官  池  啟  明
                                        法官  石  木  欽
                                        法官  郭  毓  洲
                                        法官  吳  三  龍
      右正本證明與原本無異
                                              書  記  官
中      華      民      國    八十八    年     十二     月      七      日
